【裁判字號】    89,訴,113
【裁判日期】    890822
【裁判案由】    違反電信法
【裁判全文】
臺灣彰化地方法院刑事判決                          八十九年度訴字第一一三號
    公  訴  人  臺灣彰化地方法院檢察署檢察官
    被      告  乙○○
    選任辯護人  秦鴻宣律師
右列被告因違反電信法案件，經檢察官提起公訴 (八十八年度偵字第一０四八八號)
，本院判決如左：
    主    文
乙○○連續意圖為自己不法之利益，以無線方式盜用他人電信設備通信，處有期徒刑
月。
    事    實
一、乙○○意圖為自己不法之利益，於民國八十七年間在不詳地點，自姓名年籍不詳
    之人收受內有盜拷己○○所向中華電信股份有限公司（下稱中華電信公司）申請
    000－000000號行動電話號碼之行動電話一支（未扣案），並基於概括
    之犯意，於八十七年十二月三十日間起，迄八十八年一月間，連續以該行動電話
    盜用通話多次，打予郭美姿、戊○○、甲○○、丙○○或其工作之台中市亞細亞
    男仕護膚公司、丁○○及廖逸瑩等人，其方式均藉由該話機發出之無線電波，將
    上開盜拷之行動電話之內碼及序號，經基地台接收，並轉送至行動電話交換機進
    行比對，致中華電信公司確認與己○○話機所登記之內碼及序號相符無誤後，陷
    於錯誤而提供通話服務，將電話費計入上開電話號碼之原申請使用人己○○帳戶
    ，乙○○為此得以盜用電信設備通信，並獲免付電話費之財產上不法利益約新台
    幣三千六百三十一元。嗣因己○○收受電話費帳單發覺電話突增，疑遭人盜用，
    並向中華電信公司申告後，經電信警察隊第二中隊循線始查獲。
二、案經交通部電信總局移送臺灣彰化地方法院檢察署檢察官偵查起訴。
    理    由
一、訊據被告乙○○否認涉有右揭之犯行，辯稱：伊未曾使用盜拷之行動電話，因伊
    原先有一支000－000000號行動電話，後因更換為0000－0000
    00，伊當時在招攬保險業務，因業務上關係，該０９０行電話於更換後仍需使
    用一段期間，被告自不需要盜用他人行動電話云云。
二、惟查，被告右揭犯罪事實，業據被害人己○○於警訊中指訴纂詳，核與受話者證
    人郭美姿、戊○○、甲○○、丁○○、丙○○及廖逸瑩等於警訊或偵查中或本院
    審理時之證述情節相符，並經警員曾連庭於本院結證稱：上開證人均於警訊時指
    證被告涉案，該盜拷電話只能打出去，不能接收，否則，即會被查出等語。復有
    上開受話者證人於警訊指認被告之身分證影本可稽，及000－000000號
    行動電話被盜用申報書、上述行動電話號碼通聯紀錄，及被告所有之通訊簿影本
    （詳載上開證人下述電話號碼）在卷可資佐證。況上述通聯紀錄所示，被告以該
    盜拷電話打予郭美姿之電話00－00000000次及行動電話0000－0
    00000廿七次；打予戊○○行動電話0000－000000廿一次；打予
    甲○○行動電話0000－000000十七次及00－0000000電話四
    次；打予丙○○行動電話0000－0000000次及其工作之亞細亞男仕護
    膚公司電話00－0000000十一次；打予丁○○行動電話0000－00
    0000十二次；打予廖逸瑩電話00－0000000十五次及其行動電話0
    000－0000000十次，尤以八十八年一月間之通話最為密集，堪信被告
    與渠等均相當熟識，另參酌被告自承上開受話者彼此間均不認識，及依電信公司
    台中營業處函稱「000－000000被告租用之行動電話，已於八十七年十
    一月三十日欠費終止租用」等情，堪信上開000－000000號行動電話係
    被告盜打，被告所辯，屬卸責之詞，不足採信，其犯行洵堪認定。
三、核被告所為，係犯電信法第五十六條第一項之罪。其先後多次盜用行動電話犯行
    ，時間緊接，所犯係構成要件相同之罪，顯係出於概括犯意反覆為之，應依連續
    犯論處一罪，並依法加重其刑。公訴人謂被告自八十八年一月間起，連續盜用上
    開行動電話，惟依上開通聯紀錄所述，自八十七年十二月三十日即有盜打至丙○○工作之台中市亞細亞男仕護膚公司電話00－0000000紀錄，故被告犯
    罪時間起點，應自八十七年十二月三十日起，合予明。爰酌被告圖不勞而獲之
    犯罪動機、目的、手段、所得之利益，使用盜拷行動電話，間接助長盜拷者犯罪
    氣燄、誘因，影響通訊安全、品質，所生危害性不輕及犯罪後猶狡詞態度，與迄
    今拒不繳清電話費等一切情狀，量處如主文所示之刑，以示懲儆。
四、據上論斷，應依刑事訴訟法第二百九十九條第一項前段，電信法第五十六條第一
    項，刑法第十一條前段、第五十六條，判決如主文。
本案經檢察官李進清到庭執行職務。
中    華    民    國    八十九 年      八      月        廿二        日
                                臺灣彰化地方法院刑事第二庭
                                    法      官  王  鏡  明
右正本證明與原本無異。
如不服本判決，應於送達後十日內向本院提出上訴狀(須附繕本)。
告訴人或被害人對於判決如有不服具備理由請求檢察官上訴者，其上訴期間之計算係
以檢察官收受判決正本之日期為準。
                                    法院書記官  于  淑  真
中    華    民    國    八十九    年      八      月        廿八        日
電信法第五十六條
意圖為自己或第三人不法之利益，以有線、無線或其他電磁方式，盜接或盜用他人電
信設備通信者，處五年以下有期徒刑、拘役或併科新台幣十五萬元以下罰金。
製造或變更電信器材，供自己或他人盜接或盜用他人電信設備通信者，亦同。


司法院資訊處製作；財團法人民間司法改革基金會備份。
